臺灣新竹地方法院刑事裁定
111年度聲字第868號
聲  請  人  臺灣新竹地方檢察署檢察官
受  刑  人  林建宏




上列聲請人因受刑人數罪併罰有二裁判以上，聲請定其應執行之
刑（111年度執聲字第617號），本院裁定如下：
    主  文
林建宏犯如附表所示之罪，應執行有期徒刑壹年伍月。
    理  由
一、本件聲請意旨略以：受刑人林建宏因違反洗錢防制法等案件
    ，先後經判決確定如附表所示，應依刑法第53條及第51條第
    5款，定其應執行之刑，爰依刑事訴訟法第477條第1項聲請
    裁定等語。
二、按數罪併罰，有2裁判以上者，依第51條之規定，定其應執
    行之刑；數罪併罰，分別宣告其罪之刑，宣告多數有期徒刑
    者，於各刑中之最長期以上，各刑合併之刑期以下，定其刑
    期，但不得逾30年。刑法第53條、第51條第5款分別定有明
    文。次按，刑法第50條規定：「裁判確定前犯數罪者，併合
    處罰之。但有下列情形之一者，不在此限：㈠得易科罰金之
    罪與不得易科罰金之罪。㈡得易科罰金之罪與不得易服社會
    勞動之罪。㈢得易服社會勞動之罪與不得易科罰金之罪。㈣得
    易服社會勞動之罪與不得易服社會勞動之罪。前項但書情形
    ，受刑人請求檢察官聲請定應執行刑者，依第51條規定定之
    。」且數罪併罰中之一罪，依刑法規定得易科罰金，若因與
    不得易科之他罪併合處罰結果而不得易科罰金時，原可易科
    部分所處之刑，自亦無庸為易科折算標準之記載（司法院釋
    字第144、679號解釋意旨參照）。
三、經查，受刑人所犯如附表所示各罪，業經臺灣苗栗地方法院
    、臺灣臺南地方法院及本院先後判處如附表所揭之有期徒刑
    確定在案，此有附表所示各該判決書影本、判決書網路列印
    資料、判決書正本及臺灣高等法院被告前案紀錄表在卷可參
    。其中附表編號4所示之罪刑係不得易科罰金之刑，附表編
    號1至3所示之罪刑係得易科罰金之刑，依刑法第50條第1項
    第1款規定，須經受刑人請求檢察官聲請，始得就上開不得
    易科罰金之罪刑與得易科罰金之罪刑依刑法第51條第5款規
    定定其應執行之刑。而本件業經受刑人於111年8月1日請求
    檢察官聲請合併定其應執行刑，有臺灣新竹地方檢察署受刑
    人定執行刑或易科罰金意願回覆表在卷可稽（見本院卷第9
    頁），依同法第50條第2項規定，本件自得依檢察官之聲請
    就不得易科罰金之罪刑與得易科罰金之罪刑，併合定其應執
    行刑之裁定。是本院審核受刑人所犯如附表編號2至4所示之
    罪，係於附表編號1所示判決確定日期前為之，核與首揭規
    定並無不合，並審酌附表所示各有期徒刑中之最長期（有期
    徒刑6月）、被告所犯如附表編號1至4所示之罪刑期（有期
    徒刑6月、6月、5月、3月）之總和（計算式：6月＋6月＋5月＋
    3月＝1年8月）等，再衡以本件受刑人犯罪類型，並考量比例
    原則、平等原則、責罰相當原則、重複評價禁止原則為內涵
    之內部性界限等，爰定其應執行之刑如主文所示。
四、又受刑人所犯如附表編號1至3所示之刑，雖得易科罰金，惟
    經與如附表編號4所示不得易科罰金之他罪併合處罰之結果
    而不得易科罰金時，原可易科部分所處之刑，自亦無庸為易
    科折算標準之記載，是本院於定執行刑時，自無庸為易科罰
    金折算標準之記載。至受刑人因犯如附表編號4所示之犯行
    ，經本院以111年度金訴字第238號判決判處有期徒刑3月，
    併科罰金新臺幣1萬元確定，惟因其中罰金刑部分，非屬聲
    請人聲請定其應執行刑範圍，是本院僅就附表所示有期徒刑
    部分，定其應執行刑如主文所示，關於罰金刑部分，則依原
    判決執行之，附此敘明。
五、據上論斷，依刑事訴訟法第477條第1項，刑法第50條第2項
    、第53條、第51條第5款，裁定如主文。
中　　華　　民　　國　　111 　年　　8 　　月　　30　　日
                  刑事第六庭    法　官　  蔡玉琪
以上正本證明與原本無異。
如不服本裁定，應於裁定送達後5日內向本院提出抗告狀。
中　　華　　民　　國　　111 　年　　8 　　月　　30　　日
                                書記官    李念純　　
附表：
編號  1 2 3 罪名  竊盜 侵占 侵占 宣告刑  有期徒刑6月 有期徒刑6月 有期徒刑5月 犯罪日期  110年2月11日 109年11月17日 110年3月6日至 110年4月2日 偵查(自訴)機關年度及案號  苗栗地檢110年度 偵字第1270號 臺南地檢110年度 偵緝字第401號 苗栗地檢110年度 偵字第4058號 最後 事實審 法院 苗栗地院 臺南地院 苗栗地院  案號 110年度易字 第136號 110年度易字 第725號 110年度苗簡字 第1028號  判決日期 110年10月12日 110年11月10日 110年12月21日 確定 判決 法院 苗栗地院 臺南地院 苗栗地院  案號 110年度易字 第136號 110年度易字 第725號 110年度苗簡字 第1028號  判決 確定日期 110年11月11日 110年12月14日 111年1月19日 是否為得易科 罰金之案件  是 是 是 備註  苗栗地檢111年度 執字第15號 (新竹地檢111年度執助字第44號) 臺南地檢111年度 執字第279號 (新竹地檢111年度執助字第82號) 苗栗地檢111年度 執字第313號 (新竹地檢111年度執助字第173號) 

編號  4 以下空白  罪名  洗錢防制法   宣告刑  有期徒刑3月， 併科罰金新臺幣 1萬元   犯罪日期  110年8月11日   偵查(自訴)機關年度及案號  新竹地檢111年度 偵字第4600號   最後 事實審 法院 新竹地院    案號 111年度金訴字 第238號    判決日期 111年6月16日   確定 判決 法院 新竹地院    案號 111年度金訴字 第238號    判決 確定日期 111年6月16日   是否為得易科 罰金之案件  否   備註  新竹地檢111年度 執字第2656號